臺灣屏東地方法院民事裁定　　　　　 110年度司繼字第1394號
聲　明　人　汪桂英　

　　　　　　汪桂鳳　

　　　　　　汪小琴　

　　　　　　許汝安　

　　　　　　許景淯　

　　　　　　蔡宗桓　

上 列一 人
法定代理人　蔡興隆　

　　　　　　汪桂英　

聲　明　人　謝旻樺　

　　　　　　謝昇逸　

上 列二 人
法定代理人　謝志誠　

　　　　　　汪桂鳳　

聲　明　人　杜丞浩　

上 列一 人
法定代理人　許汝安　

　　　　　　杜智軒　


上列聲明人聲明拋棄繼承事件，除就聲明人汪桂英、汪桂鳳、汪
小琴之部分准予備查外，就聲明人許汝安、許景淯、蔡宗桓、謝
旻樺、謝昇逸、杜丞浩之部分爰裁定如下：
    主  文
聲明駁回。
程序費用新臺幣1,000元由聲明人負擔。
    理  由
一、按繼承人得拋棄其繼承權；遺產繼承人，除配偶外，依左列
    順序定之：㈠直系血親卑親屬。㈡父母。㈢兄弟姊妹。㈣祖
    父母；前條所定第一順序之繼承人，以親等近者為先；第11
    38條所定第一順序之繼承人中有拋棄繼承權者，其應繼分歸
    屬於其他同為繼承之人；第一順序之繼承人，其親等近者均
    拋棄繼承權時，由次親等之直系血親卑親屬繼承，民法第11
    74條第1 項、第1138條、第1139條、第1176條第1 項、第5
    項分別定有明文。是向法院聲明拋棄繼承權之前提，必須聲
    明人於聲明時業已取得繼承權，倘聲明人並未取得繼承權，
    當不得向法院聲明拋棄繼承，自不待言。
二、本件聲明意旨略以：聲明人為被繼承人汪吉財（男，民國00
    年0 月00日生，身分證統一編號：Z000000000號，生前最後
    住所：屏東縣○○鄉○○街00號）之繼承人，被繼承人於11
    0 年8 月18日死亡，聲明人自願拋棄繼承權，爰依法向本院
    聲明拋棄繼承權，請准予備查云云。
三、經查，本件聲明人汪桂英、汪桂鳳、汪小琴主張渠等為被繼
    承人之子女，為第一順位親等在前之繼承人，渠等聲明拋棄
    繼承於法並無不合，應准予備查，合先敘明。另聲明人許汝
    安、許景淯為聲明人汪小琴之子女，蔡宗桓為聲明人汪桂英
    之子，謝旻樺、謝昇逸為聲明人汪桂鳳之子女，渠等為被繼
    承人之孫子女，又聲明人杜丞浩為許汝安之子，其為被繼承
    人之曾孫，惟查被繼承人尚有其他子輩繼承人即汪進義未向
    本院聲明拋棄繼承，此有本院職權調取案件查詢清單、戶籍
    資料附卷可參。揆諸首揭規定，被繼承人既尚有上開親等在
    前之子輩繼承人汪進義未聲明拋棄繼承，則聲明人許汝安、
    許景淯、蔡宗桓、謝旻樺、謝昇逸、杜丞浩既為親等在後之
    孫輩及曾孫輩繼承人，依法尚未取得繼承權，是聲明人許汝
    安、許景淯、蔡宗桓、謝旻樺、謝昇逸、杜丞浩向本院聲明
    拋棄繼承，於法即有未合，應予駁回。
四、依家事事件法第97條、非訟事件法第21條第1 項前段，裁定
    如主文。
五、如不服本裁定，應於送達後10日內向本院提出抗告狀，並繳
    納抗告費新臺幣1,000 元。
中    華    民    國  110     年    11    月    25    日
                  家事庭司法事務官